# 收入分解事项

提问人：jangyanbo 时间：2016-06-06 21:24:48
陈老师好！关于收入中可辨认的部分应独立核算的问题向您 （ 1 ）被转让项目对于客户具有独立的价值； 具有独立的价值，是指被转让项目可以由任何卖方单独出售，或者买方可以单独转售该项目。在判断客户有无能力转售被转让项目时，不要求该等被转让项目具有可观察到的市场。 （ 2 ）如果某项安排包含了一项与被转让项目相关的一般退货权，则未转让项目很可能被转让或提供，且该转让或提供实质上处于卖方的控制之下。 陈老师请问（ 2 ）中的意思如何理解呢

回答人：chenyiwei
（ 2 ）的主要意思是确保在一个合同包含多项安排且有履行先后顺序的情况下，保证整个合同能够顺利履行完毕，不因买方原因而不再履行后续的安排。另外，确保在不同的安排有履行的先后顺序，或者由不同的人履行的情况下，确保后履行的安排的履行情况不影响到卖方对已履行完毕的安排对应的收款权利产生影响，即后一安排的履约瑕疵应不影响就前面已经履行完毕的安排的对应的合同收款权利。